Inventaris van de kopieën der Doop-, Trouw- en Begraafboeken (DTB) van Everdingen
Nationaal Archief, Den Haag
DTB kopie Zuid-Holland; Everdingen
DTB Everdingen
0 0
GEDTBZH033
??? meter; ??? inventarisnummers
Gescande fotokopieën van normale geschreven en gedrukte teksten. De Nederlandstalige stukken van vóór ca. 1700 zijn geschreven in het gotische cursiefschrift, met name in de oud-Hollandse klerkencursief.
Nationaal Archief, Den Haag
Nederduits gereformeerde gemeente te Everdingen
Rooms-katholieke parochie te Everdingen
Ambachtsbestuur ("gerecht", "burgemeesters", "Wet", "schepenen", "commissarissen", gequalificeerden) van Everdingen
Burgerlijke Stand van de gemeente Everdingen
De doopregisters bevatten naast de doopdatum de volledige namen van de ouders en de voornaam van het gedoopte kind. Daarnaast worden soms ook de doopgetuigen en / of peetouders genoemd. De trouwregisters bevatten naast de datum van (onder)trouw de namen van bruidegom en bruid. Daarnaast treft men dikwijls aanvullende gegevens aan, zoals plaats van herkomst, woonadres, de vermelding dat de persoon weduwnaar of weduwe is en eventueel de naam van de vorige partner. Wanneer de partners uit verschillende plaatsen afkomstig zijn of elders trouwen, vindt men ook gegevens omtrent afgegeven attestaties van de huwelijksafkondigingen. De begraafregisters bevatten op datum van aangifte de naam van de begraven persoon. In enkele gevallen wordt ook de datum van overlijden gegeven. Bij (minderjarige) kinderen wordt meestal de naam van de vader vermeld; bij vrouwen en weduwen soms de naam van de echtgenoot. Aanvullende gegevens over de begraafplaats en het luiden van de klok komen zelden voor.
Archiefvorming
Geschiedenis van het archiefbeheer
De verwerving van het archief
3.04
Aanwijzingen voor de gebruiker
Openbaarheidsbeperkingen
Volledig openbaar
De collectie is een duplicaat van een archief in eigen beheer.
Materiële beperkingen
Aanvraaginstructie
Van de documenten die in deze archiefinventaris zijn beschreven, kunnen de originelen niet geraadpleegd worden. Deze zijn overgedragen aan het gemeentebestuur van de gemeente vanwaar ze afkomstig zijn, ter opneming en bewaring in de gemeentelijke archiefbewaarplaats.
Verwant materiaal
Beschikbaarheid van kopieën
Beschrijving van de series en archiefbestanddelen
- EVERDINGEN (DTB)
  Originelen berusten bij het GA Utrecht
  - ALGEMEEN, A.
    - GEREFORMEERD, a.
      - Doop- en trouwboek., 1621-1812.; 1
        a. dopen (Zijderveld), 1621 november 4-1625 november 6.
        Zie ook nr. 6.
        b. dopen (Everdingen), 1622 februari 3-1811 februari 11.
        c. trouwen, 1623 september 14-1627 januari 20 (ingehecht blad); 1629 februari 15 - 1803 augustus 21.
      - Registers van ontvangst voor grafrechten., 1747-1812.; 2-3
        - 1747 augustus 19-1783., 2
          Vooraf: verantwoording van broodbedeling, 1751-1783.
        - 1784 augustus 30-1812 februari 22., 3
    - ROOMS-KATHOLIEK, b.
      - Doop- en trouwboek., 1800-1812.; 4
        Voorin wordt het jaar van de instituering vermeld: 1800.
        a. dopen, 1800 augustus 31-1812 februari 13.
        b. trouwen, 1800 september 21-1812 februari 7.
    - GERECHT, c.
      - Ondertrouw- en trouwboek., 1738-1809.; 5
        Hierin tevens afgegeven attestaties betreffende huwelijksproclamaties.
  - Zijderveld, B.
    - GEREFORMEERD, a.
      - Doopboek., 1672 februari 18-1812 januari 12.; 6
        Zie voor vroegere doopaantekeningen: nr. 1.
      - Trouwboek., 1625 mei 12-1654 augustus 20, 1683 mei 16-1780 april 30.; 7
      - Begraafregister., 1724-1733 maart 21.; 8
      - Ontvangstregister inzake grafrechten., 1733 mei 13-1812 januari.; 9
        Met vermelding van voldane rekeningen.